【裁判字號】    89,訴,2256
【裁判日期】    891027
【裁判案由】    違反著作權法
【裁判全文】
臺灣高雄地方法院刑事判決                        八十九年度訴字第二二五六號
    公  訴  人  臺灣高雄地方法院檢察署檢察官
    被      告  乙○○
右列被告因違反著作權案件，經檢察官提起公訴（八十九年度偵字第二０七八六號）
，本院判決如左：
        主  文
乙○○共同以明知為侵害著作權之物，意圖營利而交付之方法侵害他人之著作權為常
業，處有期徒刑壹年貳月。緩刑年。
扣案如附表所示盜版音樂光碟片佰肆拾肆片沒收。
        事  實
一、乙○○明知某年籍姓名不詳年約三十多歲綽號「芋仔」之成年男子，於民國八十
    九年九月十三日十九時許，在高雄市三民區○○○路大昌夜市攤位，所交付之音
    樂光碟片一批，其內有如附表所示非法重製屬滾石國際音樂股份有限公司、華納
    國際音樂股份有限公司、上華國際企業股份有限公司、福茂唱片音樂股份有限公
    司、科藝百代股份有限公司、博德曼股份有限公司、豐華唱片股份有限公司、新
    力哥倫比亞音樂股份有限公司、環球國際唱片股份有限公司、魔岩唱片股份有限
    公司、艾迴股份有限公司音樂著作之盜版品，係侵害他人著作權之物，竟以販賣
    所得二成之代價，受僱於「芋仔」負責販賣前開盜版音樂光碟片，而與「芋仔」
    共同基於意圖營利之概括犯意聯絡，自該時起，在前開夜市攤位，以每片一百元
    之價格，販賣盜版之音樂光碟片予不特定人計五至十片，而侵害他人之著作權，
    並賴以為業；嗣於同日二十時四十分許，為警在前開夜市攤位當場查獲，並扣得
    如附表所示「芋仔」所有供販賣之盜版音樂光碟片三百四十四片。
二、案經滾石國際音樂股份有限公司、華納國際音樂股份有限公司、上華國際企業股
    份有限公司、福茂唱片音樂股份有限公司、科藝百代股份有限公司、新力哥倫比
    亞音樂股份有限公司博德曼股份有限公司、豐華唱片股份有限公司、環球國際唱
    片股份有限公司、艾迴股份有限公司、魔岩唱片股份有限公司訴由內政部警政署
    保安警察第二總隊第五大隊第一中隊移送台灣高雄地方法院檢察署檢察官偵查起
    訴。
        理  由
一、右揭事實，業據被告乙○○自自不諱，核與告訴人滾石國際音樂股份有限公司、
    華納國際音樂股份有限公司、上華國際企業股份有限公司、福茂唱片音樂股份有
    限公司、科藝百代股份有限公司、新力哥倫比亞音樂股份有限公司博德曼股份有
    限公司、豐華唱片股份有限公司、環球國際唱片股份有限公司、艾迴股份有限公
    司、魔岩唱片股份有限公司代理人朱晉輝、甲○○指述情節相符，並經告訴人代
    理人提出相關著作物公開發表時以通常方法表示著作人本名之重製封面多張為證
    ，復有如附表所示之盜版音樂光碟片三百四十四片扣案、現場相片二幀附卷可憑
    ；是本件事證已明，被告犯行洵堪認定。
二、查被告販賣盜版音樂光碟片之時間雖不長，惟由扣案盜版音樂光碟片數量非少，
    其復自承應徵後受僱於以販賣盜版光碟片為業之「芋仔」，故核其所為係違反著
    作權法第八十七條第二款規定，而觸犯同法第九十三條第三款、第九十四條以明
    知為侵害著作權之物，意圖營利而交付之方法侵害他人之著作權為常業罪。被告
    與「芋仔」間有犯意聯絡及行為分擔，為共同正犯。被告以一販賣盜版音樂光碟
    片之行為，同時侵害告訴人等公司之著作財產權，為想像競合犯。爰審酌被告為
    一己私利，不知對他人之智慧財產權予以尊重，與國際社會保護智慧財產權之潮
    流相違背，本應予重罰，惟其前未曾受有期徒刑以上刑之宣告，素行尚稱良好，
    此有台灣高等法院被告全國前案紀錄表、臺灣高雄地方法院檢察署刑案查註紀錄
    表附卷可參，且犯後坦承犯行，態度良好，又販賣時間非長，所得不多，對告訴
    人等所造成之損害應屬非鉅等一切情狀，量處如主文所示之刑，以示懲儆。又被
    告未曾受有期徒刑以上刑之宣告，已如前述，復尚在就學中，此有學生證在卷可
    稽，因一時短於思慮，偶罹刑章，經此偵審程序及刑之宣告後，應知所警惕，信
    無再犯之虞，本院認前開對其所宣告之刑，以暫不執行為適當，爰併予以宣告緩
    刑三年，以啟自新。扣案如附表所示盜版音樂光碟片三百四十四片，為共犯「芋
    仔」所有，供犯罪所用之物，業經被告供明在卷，應依刑法第三十八條第一項第
    二款規定，宣告沒收。
據上論斷，應依刑事訴訟法第二百九十九條第一項前段，著作權法第九十四條、第九
十三條第三款、第八十七條第二款，刑法第十一條前段、第二十八條、第五十五條、
第七十四條第一款、第三十八條第一項第二款，判決如主文。
中      華      民      國    八十九    年      十      月    二十七    日
                                      臺灣高雄地方法院刑事第一庭
              法  官  曾  逸  誠
右正本證明與原本無異。
如不服本判決，應於判決送達後十日內，向本院提出上訴狀。
                                          書記官    許玉城
中    華    民    國      八十九      年      十      月      二十七      日
附錄本案論罪科法條：
著作權法第九十四條：
以犯第九十一條、第九十二條或第九十三條之罪為常業者，處一年以上七年以下有期
徒刑，得併科新臺幣四十五萬元以下罰金。
著作權法第九十三條第三款：
有左列情形之一者，處二年以下有期徒刑，得併科新臺幣十萬元以下罰金：
三、以第八十七條各款方法之一侵害他人之著作權者。
著作權法第八十七條第二款：
有下列情形之一者，除本法另有規定外，視為侵害著作權或製版權：
二、明知為侵害著作權或製版權之物，而散布或意圖散布而陳列或持有或意圖營利而
    交付者。


司法院資訊處製作；財團法人民間司法改革基金會備份。
